cs: Typ kynutí: S dvojitým účinkem (bez hliníku); S jednoduchým účinkem (bez hliníku); S dvojitým účinkem; Bez fosfátů; S jednoduchým účinkem; Na bázi vínanu; Jiné
de: Wirkungsart des Triebmittels: Aluminiumfrei doppelt wirkend; Aluminiumfrei einfach wirkend; Doppelt wirkend; Phosphatfrei; Einfach wirkend; Auf Tartratbasis; Sonstige
ja: 膨張作用タイプ: アルミフリーダブルアクティング; アルミフリーシングルアクティング; ダブルアクティング; リン酸塩フリー; シングルアクティング; 酒石酸塩ベース; その他
lt-LT: Rauginimo veikimo tipas: Dvigubo veikimo be aliuminio; Vieno veikimo be aliuminio; Dvigubo veikimo; Be fosfatų; Vieno veikimo; Tartratų pagrindo; Kita
nb: Type hevemiddelvirkning: Aluminiumsfri dobbeltvirkende; Aluminiumsfri enkeltvirkende; Dobbeltvirkende; Fosfatfri; Enkeltvirkende; Tartratbasert; Annet
zh-CN: 膨松方式: 无铝双效; 无铝单效; 双效; 无磷; 单效; 酒石酸基; 其他
el: Τύπος δράσης διόγκωσης: Διπλής δράσης χωρίς αλουμίνιο; Μονής δράσης χωρίς αλουμίνιο; Διπλής δράσης; Χωρίς φωσφορικά; Μονής δράσης; Με βάση τρυγικό οξύ; Άλλο
zh-TW: 膨鬆作用類型: 無鋁雙效; 無鋁單效; 雙效; 無磷酸鹽; 單效; 酒石酸鹽基底; 其他
it: Tipo di agente lievitante: A doppia azione senza alluminio; A singola azione senza alluminio; A doppia azione; Senza fosfati; A singola azione; A base di tartrato; Altro
sl-SI: Vrsta delovanja vzhajalnega sredstva: Brez aluminija, z dvojnim delovanjem; Brez aluminija, z enojnim delovanjem; Z dvojnim delovanjem; Brez fosfatov; Z enojnim delovanjem; Na osnovi tartrata; Drugo
ro-RO: Tipul de acțiune al agentului de dospire: Cu acțiune dublă, fără aluminiu; Cu o singură acțiune, fără aluminiu; Cu acțiune dublă; Fără fosfați; Cu o singură acțiune; Pe bază de tartrat; Altele
vi: Loại tác dụng làm nở: Tác động kép không chứa nhôm; Tác động đơn không chứa nhôm; Tác động kép; Không chứa phốt-phát; Tác động đơn; Gốc tartrat; Khác
sv: Typ av jäsningsmekanism: Aluminiumfritt, dubbelverkande; Aluminiumfritt, enkelverkande; Dubbelverkande; Fosfatfritt; Enkelverkande; Tartratbaserat; Övrigt
tr: Mayalama işlemi türü: Alüminyumsuz çift etkili; Alüminyumsuz tek etkili; Çift etkili; Fosfatsız; Tek etkili; Tartarat bazlı; Diğer
sk-SK: Typ kypriaceho účinku: Bez hliníka, dvojčinné; Bez hliníka, jednočinné; Dvojčinné; Bez fosfátov; Jednočinné; Na báze vínanu; Iné
ko: 팽창 작용 유형: 무알루미늄 이중 작용; 무알루미늄 단일 작용; 이중 작용; 무인산염; 단일 작용; 타르타르산 기반; 기타
fr: Type d’action levante: Double action sans aluminium; Simple action sans aluminium; Double action; Sans phosphate; Simple action; À base de tartrate; Autre
es: Tipo de acción leudante: Doble acción sin aluminio; Acción simple sin aluminio; Doble acción; Sin fosfatos; Acción simple; A base de tartrato; Otro
fi: Kohotuksen tyyppi: Alumiiniton kaksitehoinen; Alumiiniton yksitehoinen; Kaksitehoinen; Fosfaatiton; Yksitehoinen; Tartraattipohjainen; Muu
pl: Typ działania środka spulchniającego: Podwójnego działania (bez aluminium); Pojedynczego działania (bez aluminium); Podwójnego działania; Bez fosforanów; Pojedynczego działania; Na bazie winianu; Inne
da: Hævemiddeltype: Aluminiumfri dobbeltvirkende; Aluminiumfri enkeltvirkende; Dobbeltvirkende; Fosfatfri; Enkeltvirkende; Tartratbaseret; Andet
bg-BG: Тип набухващо действие: Без алуминий, с двойно действие; Без алуминий, с единично действие; С двойно действие; Без фосфати; С единично действие; На базата на тартарат; Друг
pt-BR: Fermentação tipo de ação: Dupla ação sem alumínio; Ação simples sem alumínio; Dupla ação; Sem fosfato; Ação simples; À base de tartarato; Outro
pt-PT: Tipo de ação levedante: Dupla ação sem alumínio; Ação simples sem alumínio; Dupla ação; Sem fosfatos; Ação simples; À base de tartarato; Outro
nl: Rijsmiddel werkingstype: Aluminiumvrij, dubbelwerkend; Aluminiumvrij, enkelvoudig werkend; Dubbelwerkend; Fosfaatvrij; Enkelvoudig werkend; Op basis van tartraat; Overig
ru: Тип действия разрыхлителя: Двойного действия без алюминия; Одинарного действия без алюминия; Двойного действия; Без фосфатов; Одинарного действия; На основе тартрата; Другое
en: Leavening action type: Aluminum free double acting; Aluminum free single acting; Double acting; Phosphate free; Single acting; Tartrate based; Other
hr-HR: Vrsta djelovanja kvasca: Bez aluminija, dvostruko djelovanje; Bez aluminija, jednostruko djelovanje; Dvostruko djelovanje; Bez fosfata; Jednostruko djelovanje; Na bazi tartrata; Ostalo
hu: Kelesztési hatás típusa: Alumíniummentes, kettős hatású; Alumíniummentes, egyszeri hatású; Kettős hatású; Foszfátmentes; Egyszeri hatású; Borkő alapú; Egyéb
th: ประเภทการขึ้นฟู: สูตรทำงานสองขั้นตอน (ปราศจากอะลูมิเนียม); สูตรทำงานขั้นตอนเดียว (ปราศจากอะลูมิเนียม); สูตรทำงานสองขั้นตอน; ปราศจากฟอสเฟต; สูตรทำงานขั้นตอนเดียว; สูตรทาร์เทรต; อื่นๆ